臺灣桃園地方法院刑事判決
111年度交簡上字第18號
上  訴  人  臺灣桃園地方檢察署檢察官 
被      告  林永坤



上列上訴人因被告犯過失傷害案件，不服本院民國110年12月7日
110年度壢交簡字第2137號第一審刑事簡易判決（聲請簡易判決
處刑案號：110年度偵字第30769號），提起上訴，本院管轄之第
二審合議庭判決如下：
    主  文
上訴駁回。
    事實及理由
一、本案經本院合議庭審理結果，認原審以被告林永坤犯刑法第
    284條前段之過失傷害罪，量處拘役30日，並諭知如易科罰
    金，以新臺幣（下同）1,000元折算1日之折算標準。經核其
    認事用法及量刑均無不當，應予維持。就本件事實、證據及
    理由，除就附件聲請簡易判決處刑書犯罪事實欄一、倒數第
    3行「致其所駕駛之車輛不慎碰撞行走於行人穿越道之牟志
    強」等記載，應予更正為「致其所駕駛之車輛不慎碰撞行走
    於路口之牟志強」外，其餘均引用如附件所示第一審刑事簡
    易判決所記載，另補充「被告於本院準備程序、審理中之自
    白（見本院111年度交簡上字第18號卷【下稱簡上卷】第50
    頁、第79頁）」為證據。
二、檢察官上訴意旨略以：原審雖量處被告林永坤拘役30日之刑
    度，然告訴人牟志強具狀上訴稱雙方並未達成和解，且被告
    先後僅提出6,000元、1萬5,000元之調解金，並無誠意，是
    原審量刑過輕，有失公平，難認原判決對被告已罰當其罪，
    並符於社會法律情感、罪刑相當及實現刑罰權分配之正義，
    故原判決顯有未當。爰依法提起上訴，請求撤銷原判決，更
    為適當合法之判決等語（見簡上卷第15至16頁）。
三、按法官於有罪判決如何量處罪刑，為實體法賦予審理法官裁
    量之刑罰權事項，法官行使此項裁量權，自得依據個案情節
    ，參酌刑法第57條所定各款犯罪情狀之規定，於法定刑度內
    量處被告罪刑；除有逾越該罪法定刑或法定要件，或未能符
    合法規範體系及目的，或未遵守一般經驗及論理法則，或顯
    然逾越裁量，或濫用裁量等違法情事之外，並不得任意指摘
    其量刑違法。且在同一犯罪事實與情節，如別無其他加重或
    減輕之原因，下級審法院量定之刑，亦無過重或失輕之不當
    情形，則上級審法院對下級審法院之職權行使，原則上應予
    尊重。準此，第一審法院所為量刑，如非有上揭明顯違法之
    情事，尚難得以擅加指摘其違法或不當。
四、經查：
　㈠原審認定被告犯罪之事證明確，而論以刑法第284條前段之過
    失傷害罪，並認被告合於自首要件，而依刑法第62條前段規
    定減輕其刑。再審酌被告駕駛自用小貨車上路，於左轉時未
    注意車前狀況且未禮讓行人先行通過，致告訴人牟志強受有
    聲請簡易判決處刑書所載之傷勢，所為實屬不該，且迄尚未
    與告訴人成立和解或調解並賠償告訴人損害，惟念及被告犯
    後坦認犯行，兼衡被告犯罪之動機、目的、手段、告訴人所
    受之傷勢，暨其於本院訊問中自述從事粗工、高職畢業之教
    育程度、平均月薪3、4 萬元等一切情狀，量處拘役30日之
    刑度，並諭知易科罰金以1,000元折算1日之折算標準。經核
    其認事用法並無違誤，量刑亦已斟酌刑法第57條所列事項，
    且未逾越法定刑範圍，或有何顯然失當、濫用權限之情事，
    核屬妥適。
　㈡檢察官上訴意旨雖稱被告迄未與告訴人達成和解，原審量刑
    過輕等語。惟被告於本院上訴程序中仍持續與告訴人洽談調
    解，並提出6萬元（含強制險）之賠償金額，雖因雙方對賠
    償金額未達共識致未能成立調解（參卷附調解委員調解單，
    見簡上卷第45頁），然考量每人經濟、家庭狀況不一，無從
    以被告未能與告訴人達成調解之結果，逕謂被告即無誠意，
    或無彌補告訴人所受損害之意。況原審亦已將被告尚未賠償
    告訴人乙節，列為量刑審酌之事由之一，足徵原審所量刑度
    已一併斟酌上開情事。又本案迄言詞辯論終結之際，未見有
    何足以動搖原判決量刑基礎之因素或事由，自難認原審量刑
    有何違誤或不當。
　㈢據此，上訴人執前詞認原審量刑過輕而提起上訴，為無理由
    ，應予駁回。
據上論斷，應依刑事訴訟法第455條之1第1項、第3項、第368條
、373條，判決如主文。
本案經檢察官楊挺宏聲請以簡易判決處刑，檢察官劉哲名到庭執
行職務。
中　　華　　民　　國　　111 　年　　6 　　月　　17　　日
                  刑事第四庭  審判長法  官  黃柏嘉
                                    法  官  張羿正
                                    法  官  陳韋如
以上正本證明與原本無異。
不得上訴。
                                    書記官  劉貞儀
中　　華　　民　　國　　111 　年　　6 　　月　　17　　日
附件：本院110年度壢交簡字第2137號刑事簡易判決